【裁判字號】    90,易,71
【裁判日期】    900206
【裁判案由】    侵占
【裁判全文】
台灣台中地方法院刑事判決                              九十年度易字第七一號
    公  訴  人  臺灣臺中地方法院檢察署檢察官
    被      告  甲○○
右列被告因侵占案件，經檢察官提起公訴（八十九年度偵字第一八二二五號），本院
判決如左：
    主  文
甲○○意圖為自己不法之所有，而侵占離本人所持有之物，處罰金仟元，如易服勞
役，以佰元折算壹日。
    事  實
一、甲○○於民國八十九年十月三日下午五時許，在高雄市高雄火車站內，拾獲乙○
    ○所有之Ｚ000000000號重型機車駕駛執照一張（係乙○○於八十九年
    九月二十日，在屏東縣屏東市國立屏東中學警衛室內所失竊），係屬脫離乙○○
    持有之物，竟意圖為自己不法之所有，將之侵占入己，並將該張駕照放置於其個
    人之皮夾內。嗣於八十九年十月十二日凌晨二時許，在屏東縣恆春鎮○○路南灣
    觀海渡假村前道路，為警查獲，並在其皮夾內扣得上開乙○○之駕駛執照一張（
    業經發還乙○○）。
二、案經屏東縣警察局恆春分局報告臺灣屏東地方法院檢察署呈請臺灣高等法院檢察
    署檢察長令轉臺灣臺中地方法院檢察署檢察官偵查起訴。
    理  由
一、訊據被告甲○○固坦承有於右揭時、地拾獲乙○○脫離持有而失竊之機車駕照一
    張等情不諱，惟矢口否認有何侵占之意圖，辯稱：係因放置於皮夾內而忘記了，
    並未行使過該駕照，且無意圖為自己不法所有之侵占意圖云云。惟查：（一）失
    主乙○○於警訊中陳述遺失上開駕照之情節甚詳，且上開駕照係乙○○於八十九
    年九月二十日，在屏東縣屏東市國立屏東中學警衛室內失竊，應屬失竊致脫離本
    人所持有之物，並非物主乙○○有拋棄之意甚明。（二）被告於八十九年十月三
    日拾獲上開駕照，迄同月十二日被查獲止，已有九日，時間非短，卻未將之寄還
    失主或交付警察機關，且其既將之放置於平日所使用之皮夾內，依常情，其日常
    使用皮夾時，應會看到該張駕照，而無遺忘之可能，是其前揭辯詞顯係卸責之詞
    ，不足採信。又被告將該張駕照置放於個人皮夾內，而未返還失主或交付警察機
    關之行為，益徵其有將上開駕照據為己有而有為自己不法所有之意圖。（三）此
    外，復有被害人乙○○領回上開駕照而出具之贓物認領保管單一紙附卷可稽。事
    證明確，被告犯行堪予認定。
二、核被告所為，係犯刑法第三百三十七條侵占脫離持有物罪。爰審酌被告犯罪之動
    機、目的、手段、所生危害程度及犯後態度等一切情狀，量處如主文所示之刑，
    並諭知如易服勞役之折算標準，以示儆懲。
據上論斷，應依刑事訴訟法第二百九十九條第一項前段，刑法第三百三十七條、第四
十二條第二項、罰金罰鍰提高標準條例第一條前段、第二條，判決如主文。
本案經檢察官林豐文到庭執行職務。
中      華      民      國    九十      年      二      月      六      日
                                臺灣臺中地方法院刑事第六庭
                                          法  官  許 月 馨
右正本證明與原本無異。
如不服本判決，應於判決送達後十日內向本院提出上訴狀，上訴於臺灣高等法院臺中
分院( 須附繕本 )。
                                          書記官
中      華      民      國    九十      年      二      月      六      日
附錄本案所犯法條全文
刑法第三百三十七條：
意圖為自己或第三人不法之所有，而侵占遺失物、漂流物或其他離本人所持有之物者
，處五百元以下罰金。


司法院資訊處製作；財團法人民間司法改革基金會備份。
